臺灣板橋地方法院刑事判決　　　　　　　 94年度訴字第154號
公　訴　人　臺灣板橋地方法院檢察署檢察官
被　　　告　甲○○
上列被告因毒品危害防制條例案件，經檢察官提起公訴（94年度
毒偵字第10號），本院受理後被告為有罪之陳述，經合議庭裁定
由受命法官獨任進行簡式審判程序，判決如下：
    主  文
甲○○連續施用第一級毒品，處有期徒刑捌月。
    事  實
一、甲○○於民國92年間因施用毒品案件，經本院於92年10月30
    日以92年度毒聲字第3408號裁定送勒戒處所觀察、勒戒後，
    認無繼續施用毒品之傾向，經臺灣板橋地方法院檢察署檢察
    官於92年11月24日以92年度毒偵字第3556號為不起訴處分確
    定。又因施用毒品案件，經本院於93年6 月25日以93年度簡
    字第1283號判決，就連續施用第一級毒品部分，判處有期徒
    刑6 月，施用第二級毒品部分，判B 有期徒刑3 月，應執行
    有期徒刑8 月確定（起訴書誤載為6 月），於93年8 月21日
    入監服刑，現正於臺灣臺北監獄臺北分監執行中。詎其猶不
    知悔改，復基於施用第一級毒品海洛因之概括犯意，自93年
    8 月初起迄同年月20日止，連續在臺北縣樹林市○○○ 街40
    巷33號2 樓住處，以注射針筒將第一級毒品海洛因注射入體
    內之方式，施用第一級毒品海洛因多次。嗣甲○○因前述案
    件經臺灣板橋地方法院檢察署檢察官傳拘執行無著而發布通
    緝，始於93年8 月20日19時55分許，在臺北縣樹林市○○○
    街40巷33號2 樓為警緝獲到案，經警採尿送驗結果，呈施用
    毒品海洛因之陽性反應，而悉上情。
二、案經臺北縣政府警察局中和分局報請臺灣板橋地方法院檢察
    署檢察官偵查起訴，經本院合議庭裁定以簡式審判程序審理
    。
    理  由
壹、程序部分：按除被告所犯為死刑、無期徒刑、最輕本刑為3
    年以上有期徒刑之罪或高等法院管轄第一審案件者外，於第
    一次審判期日前之準備程序進行中，被告先就被訴事實為有
    罪之陳述時，審判長得告知被告簡式審判程序之旨，並聽取
    當事人、代理人、辯護人及輔佐人之意見後，裁定進行簡式
    審判程序，刑事訴訟法第273 條之1 第1 項定有明文。經核
    本件被告甲○○所犯係死刑、無期徒刑、最輕本刑為三年以
    上有期徒刑以外之罪，其於準備程序中就被訴事實為有罪之
    陳述，經法官告知簡式審判程序之旨，並聽取公訴人、被告
    之意見後，本院爰依首揭規定，合議裁定由受命法官獨任進
    行簡式審判程序，合先敘明。
貳、實體方面：
一、前開犯罪事實，業據被告甲○○於本院審理時坦承不諱，而
    其於93年8 月20日19時55分許為警查獲後，經警採集之尿液
    檢體，經送臺灣檢驗科技股份有限公司以酵素免疫分析法初
    步檢驗，呈鴉片類陽性反應，復經氣相層析質譜儀確認，亦
    有嗎啡、可待因陽性反應，有該公司93年9 月16 日 濫用藥
    物檢驗報告乙份附卷可稽。按海洛因經注射或吸入人體後，
    約百分之80於24小時內自尿中排出，一般而言，尿液中能否
    驗出嗎啡陽性反應與其投與量、投與途徑、採尿時間、個人
    體質及檢測方法之靈敏度有關，國外曾有文獻報導注射6 毫
    克之海洛因鹽酸鹽，其代謝物嗎啡之平均可檢出時限約為26
    小時，業經行政院衛生署藥物食品檢驗局於81年9 月8 日以
    藥檢1 字第8114885 號函述綦詳；又目前之尿液檢體毒品反
    應鑑驗方法，以氣相層析質譜儀分析法最為精確，並可排除
    服用藥物導致毒品偽陽性反應之可能性，再參諸海洛因係嗎
    啡經化學合成之半人工合成品，其毒性倍於嗎啡，其施打或
    吸食後，經人體代謝作用而分解成毒性較低之嗎啡，而於尿
    液中被檢測出，故吸食或施打海洛因或嗎啡在尿液中均以嗎
    啡形態被檢測出，此為本院職務上已知之事實，並經行政院
    衛生署藥物食品檢驗局上揭函文敘明無誤，且觀以目前一般
    常見施用之第一級毒品為海洛因，甚少或甚至未見有施用鴉
    片或嗎啡者，衡情被告施用之第一級毒品應為海洛因，堪以
    認定。茲本件被告尿液檢體經以該法確認，鑑出被告尿液確
    有鴉片類陽性反應，是可確信被告甲○○於被警緝獲後採集
    尿液檢體前約26小時內扣除為警緝獲時被告不可能施用毒品
    期間之某時，確曾施用第一級毒品海洛因之行為。再勾稽被
    告之前揭自白與其於警詢暨偵查中所供互為契合，故得徵該
    其自白應與事實相合。
二、查被告甲○○於92年間因施用毒品案件，經本院於92年10月
    30日以92年度毒聲字第3408號裁定送勒戒處所觀察、勒戒後
    ，認無繼續施用毒品之傾向，經臺灣板橋地方法院檢察署檢
    察官於92年11月24日以92年度毒偵字第3556號為不起訴處分
    確定。又因施用毒品案件，經本院於93年6 月25日以93年度
    簡字第1283號判決，就連續施用第一級毒品部分，判處有期
    徒刑6 月，施用第二級毒品部分，判處有期徒刑3 月，應執
    行有期徒刑8 月確定，於93年8 月21日入監服刑，現正於臺
    灣臺北監獄臺北分監執行中，有上開不起訴處分書電腦列印
    本及臺灣高等法院被告全國前案紀錄表在卷得參。承上所見
    ，本件被告於觀察勒戒執行完畢釋放後五年內連續施用第一
    級毒品海洛因安非他命等犯行，事證業臻明確，洵堪認定，
    應依法論科。
三、查海洛因係毒品危害防制條例第2 條第2 項第1 款所列之第
    一級毒品。核被告所為，係犯毒品危害防制條例第10條第1
    項之施用第一級毒品罪；被告於施用毒品海洛因而持有該毒
    品之低度行為，應為施用之高度行為所吸收，不另論罪。被
    告施用第一級毒品海洛因多次，時間緊接，所犯為罪名相同
    之罪，顯係出於概括犯意而為，屬連續犯，應依刑法第56條
    之規定，論以一罪，並加重其刑。爰審酌被告年值青壯，不
    思尋求正當之身心發展，前有施用毒品紀錄，仍不知悛悔，
    竟猶施用足以導致精神障礙、性格異常，甚至造成生命危險
    之毒品，戕害一己之身心健康，對社會治安可能之危害程度
    非微，惟被告本件施用毒品期間不長，且於犯罪後尚能坦承
    犯行等一切情狀，量處如主文所示之刑，以示懲儆。
據上論斷，應依刑事訴訟法第273 條之1 第1 項、第299 條第1
項前段，毒品危害防制條例第10條第1項，刑法第11條前段，判
決如主文。
本案經檢察官徐名駒到庭執行職務
中　　華　　民　　國　　94　　年　　3 　　月　　31　　日
                  刑事第十八庭  法　官  邱育佩
以上正本證明與原本無異
如不服本判決應於送達後10日內向本院提出上訴狀
                                書記官　林貴卿
中　　華　　民　　國　　94　　年　　3 　　月　　31　　日
附錄本件論罪科刑法條全文
毒品危害防制條例第10條
施用第 1 級毒品者，處六月以上五年以下有期徒刑。
施用第 2 級毒品者，處三年以下有期徒刑。
